臺灣臺南地方法院刑事判決
　　公　訴　人　臺灣臺南地方法院檢察署檢察官
　　被　　　告　乙○○
右列被告因違反毒品危害防制條例案件，經檢察官提起公訴（九十三年度營毒偵字第
二七七號）及移
有罪之陳述，本院裁定由受命法官進行簡式審判程序，判決如左：
    主  文
乙○○連續施用第一級毒品，累犯，處有期徒刑拾月。
    事  實
一、乙○○曾因違反肅清煙毒條例等案件，經臺灣高等法院高雄分院於民國八十五年
    六月二十九日，以八十五年度上訴字第九○九號判處應執行有期徒刑三年二月確
    定，嗣於八十八年五月二十六日，因縮短刑期假釋出監，復經撤銷假釋，而於九
    十年八月十四日入監執行殘刑，甫於九十二年八月五日縮刑期滿執行完畢（起訴
    書誤為九十二年十月二日）。其又因施用毒品案件，經依本院八十九年度毒聲字
    第三六八八號裁定送觀察、勒戒後，認有繼續施用毒品之傾向，再依本院九十年
    度毒聲字第六○七號裁定令入戒治處所施以強制戒治，嗣因戒治成效經評定合格
    ，認無繼續戒治之必要，經本院以九十年度毒聲字第一五九九號裁定停止戒治，
    所餘戒治期間付保護管束，於九十一年三月十四日，交付保護管束期滿，經臺灣
    臺南地方法院檢察署檢察官於九十一年三月二十二日，以九十一年戒毒偵字第一
    三七號為不起訴處分確定。復於九十二年十一月三日因施用毒品案件，經臺灣臺
    南地方法院檢察署檢察官以九十三年度營毒偵字第五號提起公訴，經本院於九十
    三年五月五日，以九十三年度訴字第一二五號判處有期徒刑七月確定。詎其仍不
    知悔改，於前開不起訴處分後五年內，復基於施用毒品之概括犯意，自九十三年
    五月五日起至同年八月二日下午四時許止，在其位於臺南縣白河鎮汴頭里林子內
    十七之二號住處，連續施用第一級毒品海洛因多次。嗣為警於九十三年六月二十
    六日晚間十時許，因其另涉竊盜案件逮捕，並經其同意採尿送驗後查獲。再於九
    十三年八月三日，因其另涉毒品案件經警拘提到案，並經其同意採尿送驗後查獲
    。
二、案經臺南縣警察局白河分局報請臺灣臺南地方法院檢察署檢察官偵查起訴及移送
    併案審理。
    理  由
一、右揭事實，業據被告乙○○於本院審理時坦承不諱，並當庭為認罪之表示（見本
    院九十三年九月二十七日、同年十月二十五日準備程序筆錄及審判筆錄），而被
    告尿液為警於九十三年六月二十六日、同年八月三日採集，經送檢驗結果，均確
    呈嗎啡反應，有臺南縣衛生局尿液檢驗成績書、採尿送驗號名冊各二紙附卷可資
    佐證。次查，又被告因施用毒品案件，經依本院八十九年度毒聲字第三六八八號
    裁定送觀察、勒戒後，認有繼續施用毒品之傾向，再依本院九十年度毒聲字第六
    ○七號裁定令入戒治處所施以強制戒治，嗣因戒治成效經評定合格，認無繼續戒
    治之必要，經本院以九十年度毒聲字第一五九九號裁定停止戒治，所餘戒治期間
    付保護管束，於九十一年三月十四日，交付保護管束期滿，經臺灣臺南地方法院
    檢察署檢察官於九十一年三月二十二日，以九十一年戒毒偵字第一三七號為不起
    訴處分確定，有臺灣臺南地方法院檢察署九十一年戒毒偵字第一三七號為不起訴
    處分書及臺灣高等法院被告全國前案紀錄表各一份在卷足憑。綜上所論，足徵被
    告自白與事實相符，本件事證明確，被告施用第一級毒品之犯行，堪以認定，應
    予依法論科。
二、核被告乙○○所為，係犯毒品危害防制條例第十條第一項之施用第一級毒品罪。
    又其施用第一級毒品前持有第一級毒品之低度行為，已為其施用之高度行為所吸
    收，不另論罪。被告先後多次施用第一級毒品之犯行，時間緊接，方法相同，觸
    犯構成要件相同之罪名，顯係基於概括犯意為之，為連續犯，應依刑法第五十六
    條之規定，論以一罪，並加重其刑。查被告曾因違反肅清煙毒條例等案件，經臺
    灣高等法院高雄分院於八十五年六月二十九日，以八十五年度上訴字第九○九號
    判處有期徒刑三年二月確定，嗣於八十八年五月二十六日因縮短刑期假釋出監，
    復經撤銷假釋，而於九十年八月十四日入監執行殘刑，甫於九十二年八月五日縮
    刑期滿執行完畢，有臺灣高等法院被告全國前案紀錄表一份在卷可按，其於有期
    徒刑執行完畢後五年以內再犯本件有期徒刑以上之罪，為累犯，依刑法第四十七
    條規定，遞予加重其刑。另被告於九十三年八月二日下午四時，在其住處施用第
    一級毒品之犯行，雖未為起訴書所論列，惟公訴人於本院審理時當庭請求本院併
    予審酌被告此部分犯行，而此部分確與公訴人起訴部分有連續犯裁判上一罪之關
    係，為起訴效力所及，依審判不可分原則，本院自應予以審究，附此敘明。爰審
    酌被告之犯罪動機、目的、手段、曾因施用毒品案件，經觀察、勒戒及戒治程序
    ，仍再犯本件之罪，且其甫於九十三年六月二十六日因施用第一級毒品海洛因為
    警查獲並經偵查起訴，又於同年八月三日再犯本件之罪，顯見其毫無悔意，戒癮
    之意志力甚為薄弱，惟犯罪後坦承犯行態度良好，且其本質仍屬「病犯」，僅戕
    害其自己身心，尚未生巨大危害於整體社會秩序等一切情狀，量處如主文所示之
    刑，以資儆懲。
據上論斷，應依刑事訴訟法第二百七十三條之一第一項、第二百九十九條第一項前段
，毒品危害防制條例第十條第一項，刑法第十一條前段、第五十六條、第四十七條，
判決如主文。
本案經檢察官甲○○到庭執行職務
中    華    民    國        九十三    年      十一      月      八      日
                              臺灣臺南地方法院刑事第十二庭
                                  法  官  謝瑞龍
右正本證明與原本無異。
如不服本判決，應於送達後十日內向本院提出上訴狀（應附繕本）。
                                  書記官  吳姁穗
中    華    民    國        九十三    年      十一      月      八      日
附錄本案論罪科刑法條全文：
毒品危害防制條例第十條第一項：
施用第一級毒品者，處六月以上五年以下有期徒刑。
